臺灣嘉義地方法院民事判決
111年度嘉簡字第43號
原      告  周奇緯  

被      告  謝振銘  
上列當事人間請求侵權行為損害賠償事件，原告就本院110年度
嘉簡字第1136號詐欺案件提起附帶民事訴訟，經本院刑事庭以11
0年度附民字第144號裁定移送前來，本院於民國111年2月17日言
詞辯論終結，判決如下：
    主　　　文
被告應給付原告新臺幣150,000元，及自民國110年9月24日起至
清償日止，按年息百分之5計算之利息。
原告其餘之訴駁回。
本判決原告勝訴部分得假執行。
原告其餘假執行之聲請駁回。
    事實及理由
壹、程序事項
    被告經合法通知，未於言詞辯論期日到場，核無民事訴訟法
    第386條所列各款情形，爰依原告聲請，由其一造辯論而為
    判決。
貳、實體事項
一、原告主張略以：
（一）被告意圖為自己不法之所有，於110年2月1日晚上某時，
      在嘉義縣水上鄉民生社區某處，向陳采翎借用其所申設台
      新國際商業銀行帳號000-00000000000000號帳戶之金融卡
      及密碼；又於110年3月某日，在嘉義縣中埔鄉頂六某處檳
      榔攤，向少年徐○○（93年1月生，另由臺灣嘉義地方法院
      少年法院審理中）借用其所申設京城商業銀行000-000000
      000000號帳戶之金融卡及密碼。
（二）詎被告取得上開帳戶之金融卡及密碼後，復另意圖為自己
      不法之所有，明知其無清償能力，亦無清償真意，竟以附
      表所示之詐騙方式，佯向原告借款，致原告信以為真而陷
      於錯誤，匯款時間、金額及帳戶如附表所示，並遭被告依
      附表所示之提領方式及時、地提領一空，致原告因被告詐
      欺行為受有新臺幣（下同）150,000元之損害，另原告因
      本案請假之工作扣薪及車馬費5,000元，合計為155,000元
      （計算式：150,000＋5,000＝155,000元）。為此，原告爰
      依民法第184條之規定，請求被告負侵權行為賠償責任，
      特提起本件訴訟等語。
（三）並聲明：1.被告應賠償原告155,000元，並自起訴狀繕本
      送達之翌日起至清償日止，按年利率5％計算之利息。2.前
      項判決請依職權宣告假執行。3.訴訟費用由被告負擔。
二、被告經合法通知，未於言詞辯論期日到場，亦未曾提出書狀
    作何聲明及陳述。
三、本件原告主張被告意圖為自己不法之所有，於110年2月1日
    晚上某時，在嘉義縣水上鄉民生社區某處，向陳采翎借用其
    所申設台新國際商業銀行帳號000-00000000000000號帳戶之
    金融卡及密碼；又於110年3月某日，在嘉義縣中埔鄉頂六某
    處檳榔攤，向少年徐○○借用其所申設京城商業銀行000-0000
    00000000號帳戶之金融卡及密碼，詎被告取得上開帳戶之金
    融卡及密碼後，復另意圖為自己不法之所有，明知其無清償
    能力，亦無清償真意，以附表所示之詐騙方式，致原告陷於
    錯誤信以為真，匯款時間、金額及帳戶如附表所示，並遭被
    告依附表所示之提領方式及時、地提領一空，致原告因被告
    詐欺行為受有150,000元之損害；被告上開行為係犯詐欺罪
    ，前經本院110年度嘉簡字第1136號刑事簡易判決判處被告
    有期徒刑6月等情，業據原告提出嘉義地方檢察署檢察官起
    訴書、帳戶交易明細查詢單為證（見附民卷第11至17、19、
    23、27頁），並有本院110年度嘉簡字第1136號刑事簡易判
    決1份附卷可參，復經本院依職權查閱上開刑事偵審全卷核
    閱屬實。且被告對於原告主張之事實，已於相當時期受合法
    之通知，而於言詞辯論期日不到場，亦未提出準備書狀爭執
    ，依民事訴訟法第436條第2項、第280條第3項準用第1項規
    定，視同自認，是本院審酌前揭證據資料，應堪認原告主張
    之事實為真實。
四、得心證之理由：
    按因故意或過失，不法侵害他人之權利者，負損害賠償責任
    。故意以背於善良風俗之方法，加損害於他人者亦同，民法
    第184條定有明文。經查：
（一）被告向原告實施前揭詐欺行為，而自原告詐得150,000元
      之款項，係不法侵原告之財產權，故原告依民法第184條
      之規定，請求被告賠償150,000元，應屬有據。
（二）原告雖主張因本案請假之工作扣薪及車馬費5,000元等語
      ，惟原告因出庭請假並支出交通費用，乃其訴訟權利之行
      使之勞費，難認與被告詐欺行為間具有相當因果關係，是
      原告請求被告應賠償其請假出庭之薪資損失及交通費用，
      並非有據，不應准許。
五、綜上所述，原告依民法第184條規定，請求被告給付150,000
    元，及自刑事附帶民事訴訟起訴狀繕本送達翌日即110年9月
    24日（見附民卷第31頁）起至清償日止，按年息百分之5計
    算之利息，為有理由，應予准許。原告逾此範圍之請求，即
    屬無據，應予駁回。
六、本件原告勝訴部分，係就民事訴訟法第427條規定適用簡易
    程序所為被告敗訴之判決，依同法第436條第2項準用第389
    條第1項第3款規定，應依職權宣告假執行，原告請求本院依
    職權宣告假執行，僅係督促本院依職權行使，無庸為准駁之
    諭知；至原告敗訴部分，其假執行之聲請已失所依附，應併
    予駁回。
七、本件係原告提起刑事附帶民事訴訟，由刑事庭裁定移送本院
    民事簡易庭事件，免納裁判費，本件訴訟中亦未生其他訴訟
    費用，無庸為訴訟費用額確定及諭知負擔，併予敘明。
中　　華　　民　　國　　111 　年　　3 　　月　　 3　　日
                  臺灣嘉義地方法院嘉義簡易庭
                                  法　官　陳寶貴
以上正本係照原本作成。
如對本判決上訴，須於判決送達後20日內向本庭（嘉義市○○路00
0○0號）提出上訴狀（均須按他造當事人之人數附繕本）。如委
任律師提起上訴者，應一併繳納上訴審裁判費。
中　　華　　民　　國　　111 　年　　3 　　月　　4 　　日
                                  書記官  江靜盈
附表：
詐騙方式 匯款時間、金額及帳戶  被告提領方式及時、地    冒充為女子「苡瑄」或「高苡瑄」，透過交友軟體Omi、通訊軟體LINE及社群網站Instagram，於110年2月7日，詐稱：因投資比特幣失敗損失80萬元，有向朋友及地下錢莊借款，需先還給朋友20萬元，尚不足5萬元需借款；又以要還清地下錢莊需借款云云，致原告陷於錯誤，依指示匯款 於110年2月8日下午1時48分許、匯款5萬元至陳采翎帳戶  於同日下午3時53分許，在嘉義市○區○○路000號台新銀行嘉義分行，以ATM提領5萬元。     於110年3月2日下午5時45分許、匯款10萬元至少年徐○○帳戶  於同日晚上7時13分至15分許，在嘉義市○區○○○路000號京城銀行嘉義分行，以ATM分別提領3萬元3筆、1萬元1筆共10萬元